# 请教陈版主：关于会计政策变更的问题

提问人：Ann ？？ 时间：2016-05-19 01:03:57
现在我们在做某公司的新三板申报审计，以 2014 年度、 2015 年度和 2016 年 1 月的数据进行申报。在 2015 年 10 月，同一控制下收购子公司，子公司当时用完工百分比法核算收入和成本，净资产 1000 万，长投入账价值 1000 万。实际支付 800 万，差额 200 万调增资本公积。
而后母公司以 2015 年 11 月 30 日作为股改基准日，股改完毕并工商变更完毕。 在 2016 年 2 月做申报审计时，中介机构讨论下来，完工百分比法要求较高，参照各可比公司，改用终验法对母子公司的收入和成本进行核算。 现在面临的问题是：子公司按照终验法调整后， 2015 年 10 月的净资产只有 500 万，当初长投的入账价值应该为 500 万，与实际支付的 800 万存在 300 万的差异，反而应该冲减资本公积。 请教陈版主，该情况是否会被质疑母公司股改时点净资产不实，面对质疑是否有合理的解释能站得住脚跟？

回答人：chenyiwei
此处不讨论收入确认方法的恰当性问题。单纯就变更前后对净资产的影响而言，该差错更正导致股改基准日的帐面净资产减少，应相应更新股改的相关法律文件，特别是如果变更后的基准日净资产小于股份有限公司的股本，则还需办理减资或由股东以现金补足差额。

提问人：cathleen75 时间：2016-08-25 21:03:59
请教 企业机器设备是 06 年开始摊销，当时是按 20 年摊销，现在基本机器设备按照 10 年摊销，请问需要将之前的折旧调整到 10 年摊销吗？谢谢！

回答人：chenyiwei
如果该估计变更是合理的，则自变更生效之日起，将该日剩余的应计折旧额在按照新的折旧年限确定的剩余折旧年限内折旧完毕，不追溯调整前期折旧数据。

提问人：cathleen75 时间：2016-08-26 10:14:27
可不可以，之前的机器设备按照 20 年摊销，新增的设备按照 10 天摊销呢？

回答人：chenyiwei
如果同样性质、同样用途、同样使用强度的设备，两个差异很大的折旧年限并存，是否合理？